臺灣臺北地方法院交通事件裁定　　　　93年度交聲字第1189號
原處分機關　臺北市交通事件裁決所
異　議　人
即受處分人　甲○○
上列受處分人因違反道路交通管理處罰條例事件，對於臺北市交
通事件裁決所中華民國 93年12月9日所為之處分（原處分案號：
北市裁3 字第裁22─1 Ａ0000000 號），聲明異議，本院裁定如
下：
    主  文
異議駁回。
    理  由
一、按汽車，係指在道路上不依軌道或電力架線而以原動機行駛
    之車輛（包括機器腳踏車），道路交通安全規則第2條第1項
    第1款定有明文。又汽車駕駛人在設有禁止停車標誌之處所
    停車者，處新臺幣（以下同）六百元以上一千二百元以下罰
    鍰，道路交通管理處罰條例第56條第1項第4款定有明文。再
    者，逕行舉發違反道路交通管理事件，經汽車所有人依通知
    單之應到案日期前到案，並告知違規駕駛人名、
    編號及住址者，處罰機關應即另行通知違規駕駛人到案依法
    處理；逾應到案日期，處罰機關應依本條例第85條第3項規
    定處罰該汽車所有人，違反道路交通管理事件統一裁罰基準
    及處理細則第24條亦定有明文。申言之，違規停車，如駕駛
    人未在現場，此際舉發機關只能依道路交通管理處罰條例第
    7條之2第3款規定對汽車所有人掣單舉發，而如經舉發之汽
    車所有人在舉發通知單所載應到案日期前到案，並告知處分
    機關該名實際違規駕駛人姓名、
    分機關即應依道路交通管理處罰條例第85條第2項「本條例
    關於車輛所有人之處罰，如應歸責於車輛駕駛人者，處罰車
    輛駕駛人。」；惟如汽車所有人未於應到案日期前到案或雖
    於應到案日期前到案，而未告知處分機關實際違規駕駛人之
    姓名、
    管理處罰條例第85條第3項「本條例關於車輛駕駛人之處罰
    ，如應歸責於車輛所有人者，處罰車輛所有人。」規定，對
    車輛所有人加以處罰。
二、本件異議人即受處分人甲○○所有之車牌號碼BFJ－328號重
    型機車，於民國93年8 月17日上午10時，在臺北市○○區○
    ○路95巷20號前人行道上設有禁止停車標誌之處所停車，經
    臺北市停車管理處人員依道路交通管理處罰條例第56 條第1
    項第4款規定拍照逕行舉發，經原處分機關於93年12月9日裁
    處異議人罰鍰六百元之事實，有臺北市政府交通局北市交停
    字第1Ａ0000000號舉發違反道路交通管理事件通知單、臺北
    市交通事件裁決所北市裁3 字第裁22─1Ａ0000000號違反道
    路交通管理事件裁決書各1件及採證照片1張存卷可憑。
三、經查：
  (一)本件異議人甲○○固坦認其所有之車牌號碼BFJ－328號重型
    機車，於右揭時間停放在臺北市○○區○○路95巷20號前及
    該處設有禁止停車標誌之事實（詳見聲明異議狀），惟辯稱
    ：上開機車係由其妻蕭文鶯騎往臺北市信義區博愛國小參加
    代理教師考試，是日因車況出問題因而延誤考試時間，據妻
    言當她趕到博愛國小時，因為要趕快進入考場，並未看見有
    禁止停車標誌，事後再次回到現場觀察才發現是有立牌，但
    所立位置不當，有大樹幹擋住，且又過高，需仰著頭方可看
    見禁停標誌云云。
  (二)查本件違反道路交通管理事件之應到案日期為93年9 月22日
    ，應到案處所為臺北市交通事件裁決所，業經上開臺北市政
    府交通局舉發違反道路交通管理事件通知單記載明確，此有
    該舉發違反道路交通管理事件通知單在卷可證。而異議人之
    妻蕭文鶯固曾於93年9月22日向臺北市停車管理處提出申訴
    ，申訴書並記載「車子是本人先生的，但當天是本人所騎」
    等語，有申訴書影本1紙附卷可參，惟汽車所有人即異議人
    並未於應到案日期前向應到案處所臺北市交通事件裁決所告
    知實際違規駕駛人之姓名、
    分機關依道路交通管理處罰條例第85條第3項規定，對汽車
    所有人加以處罰，並無違誤。
  (三)次查，本件異議人所有之車牌號碼BFJ－328號重型機車，確
    實於右揭時間停放在臺北市○○區○○路95巷20號前人行道
    上，而該處為設有禁止停車標誌之處所等情，業據異議人於
    聲明異議狀記載明確，並有上開採證照片及臺北市停車管理
    處94年1月24日北市停四字第09430394500號函文所附現場禁
    止停車標誌設置處與違規地點相對位置情形之現場圖1 紙及
    照片7 幀存卷可按。而異議人雖辯稱因為其妻要趕快進入考
    場，並未看見有禁止停車標誌云云。然駕駛人於停車之際，
    本應注意將車輛停放於合法之停車場所，不得恣意在設有禁
    止停車標誌之處所停放車輛，而異議人之妻既為駕駛人，自
    應注意上情，其因自身急於進入考場，而疏於注意禁止停車
    標誌之設置，乃可歸責於其自己之事由，不能據此解免違規
    責任。況異議人之妻事後再到上開違規地點查看時，已看見
    禁止停車標誌之設置，此有聲明異議狀在卷可徵，足見該禁
    止停車標誌係設於一般人均可看見之地點；且該禁止停車標
    誌之設置清楚明確，並無不當之處，亦有上開禁止停車標誌
    云，尚乏依據。綜上，異議人以上開情詞置辯，諉無足採。
    從而原處分機關據以依法處分，核無違誤。本件異議為無理
    由，應予駁回。
據上論斷，應依道路交通案件處理辦法第19條，裁定如主文。
中　　華　　民　　國　　94　　年　　1　　月　　 27　　日
　　　　　　　　　　　　　　　交通法庭法　官　張筱琪
以上正本證明與原本無異
如不服本裁定應於送達後5日內向本院提出抗告狀
      　　　　　　　　　　　      　　書記官　李玟郁
中　　華　　民　　國　　94　　年　　1　　月　 　27　　日
